# 陈版主，附价格调整的国际销售合同收入确认

提问人：lxch119 时间：2021-07-29 08:05:07
A集团已经全面执行新收入准则和新金融工具准则，境外子美洲子公司，在美洲从事采购铜矿石和销售铜产品业务，主要结算方式为M+3方式，具体事例如下：假设 12 月 20 日发货，按照发货日前一周的伦敦期货交易所现货价格的平均价 10000 美元/吨，假设货值 1 亿美元，客户先结算90%，企业暂时按照 1 亿元确认收入；按照 3 月份的伦敦期货交易所的现货平均价（假设 11000 美元/吨）最终结算0.1亿元（1.1亿-1亿）。企业的会计处理： 1. 发货 日日：：全全 额暂 估全部收入。借：应收账款 1 亿美元贷：主营业务收入 2. 年度年度 12 月月 31 日日，，企企 业预 期最期最 终结 算算 为1.05亿 美元美元（（企企 业账 面不做面不做处 理理，， 调 表不表不 调账 ））借：应收账款 0.05亿美元贷：公允价值变动损益 3. 最最 终结 算日算日：：借：应收账款 0.1亿美元贷：主营业务收入问题：
1.12月 31 日，编制中国准则报表，境外美洲子公司应当如何确认该笔应收账款？2.3个月后，双方最终结算，最终结算价同 12 月 31 日之间的价值变动，确认公允价值变动损益还是调整销售收入？企业最终结算日的账务处理是否正确？3.企业是否应在每个报表日对最终结算价进行预估，并调整公允价值变动损益？

回答人：chenyiwei
该结算安排包含嵌入衍生工具，因此应在发货日，根据包含嵌入衍生工具在内的混合工具的公允价值确认一项“以公允价值计量且其变动计入损益的金融资产”，并贷记销售收入（注：此类嵌入衍生工具在新准则下不再分拆）。后续对该项金融资产直到结算前需确认公允价值变动，对应确认公允价值变动损益，但不对交货日已确认的收入金额进行调整。
参考：《中审众环研究 2020 》之“问题2-1-40（带有价格调整条款的销售收入确认问题）”。